臺灣臺南地方法院民事裁定　　　　　　100年度家聲字第240號
聲　請　人　趙金容
代　理　人　張民安
相　對　人　王強祿
上列當事人間聲請認可離婚事件，本院裁定如下：
    主      文
大陸地區福建省寧德市蕉城區人民法院西元二００六年（民國九
十五年）七月十三日所為而於西元二００七年（民國九十六年）
五月三十日生效之（二００六）蕉民初字第三一九號民事確定判
決應予認可。
聲請程序費用新臺幣壹仟元由相對人負擔。
    理      由
一、按在大陸地區作成之民事確定裁判，不違背臺灣地區公共秩
    序或善良風俗者，得聲請法院裁定認可，臺灣地區與大陸地
    區人民關係條例第74條第1項定有明文。
二、本件聲請意旨略以：聲請人趙金容係大陸人民，相對人王強
    祿係臺灣人民，兩人原係夫妻關係，嗣因婚姻發生破綻，聲
    請人向大陸福建省寧德市蕉城區人民法院提起離婚訴訟，業
    經大陸福建省寧德市蕉城區人民法院以（2006）蕉民初字第
    319號民事判決准許兩造離婚確定，並已於民國96年5月30日
    生效，此經福建省寧德市三都澳公證處以（2011）閩寧證字
    第2126號、第2127號公證在案，故聲請認可該判決等語。
三、經查，聲請人主張之上開事實，業據提出大陸地區福建省寧
    德市蕉城區人民法院（2006）蕉民初字第319號民事判決書
    、生效證明書、福建省寧德市三都澳公證處（2011）閩寧證
    字第2126號、第2127號公證書，而上開判決書、證明書、公
    證書，經我國財團法人海峽交流基金會驗證，復有該基金會
    （100）中核字第103090號、第103091號證明在卷足憑，則
    該判決書自堪信為真正。次查，上開判決係就聲請人與相對
    人間之離婚事件所為之裁判，由大陸地區福建省寧德市蕉城
    區人民法院管轄審理，並未違背我國有關離婚事件專屬管轄
    之規定。又其判決內容略以：「原、被告經登記結婚，其婚
    姻關係合法有效。由於雙方婚前感情基礎差，缺乏了解，草
    率結婚，婚後未能建立起夫妻感情，雙方於2003年11月分居
    生活至今，其夫妻感情確已破裂。原告請求與被告離婚，事
    實清楚，證據充分，本院予以支持。．．．」其判決如下：
    「准予原告趙金容與被告王強祿離婚。」核其判決離婚所舉
    事由，與我國民法第1052條第2項規定相符，堪認該判決不
    違背我國之公共秩序或善良風俗，且其判決內容與我國之相
    關法律規定亦無相違，從而，本件聲請於法核無不合，應予
    認可。
四、依臺灣地區與大陸地區人民關係條例第1條後段、第41條第1
    項，非訟事件法第21條第2項，民事訴訟法第78條，裁定如
    主文。
中    華    民    國   100    年    11    月    30    日
                  家事法庭    法  官  林富郎
以上正本證明與原本無異。
如不服本裁定應於送達後10日內向本院提出抗告狀（附具繕本）
，並應繳納抗告費新臺幣1,000元。
中    華    民    國   100    年    11    月    30    日
                              書記官  劉毓如